bg-BG: Функция за орална грижа: Противовъзпалителен; Антибактериален; Освежаване на дъха; Облекчаване на афти; Защита от кариеси; Грижа за зъбни протези; Облекчаване на суха уста; Укрепване на емайла; Здраве на венците; Детско никнене на зъби; Детокс чрез изплакване с масло; Ортодонтска грижа; Облекчаване на болката; Контрол на плаката; Пробиотична подкрепа; Реминерализация; Облекчаване на чувствителност; Премахване на петна; Контрол на зъбния камък; Облекчаване на язви; Избелващa; Други
fr: Objectif de soins bucco-dentaires: Anti-inflammatoire; Antibactérien; Haleine fraîche; Soulagement des aphtes; Protection contre les caries; Soin des prothèses dentaires; Soulagement de la bouche sèche; Renforcement de l'émail; Santé des gencives; Poussée dentaire enfant; Détox par bain de bouche à l'huile; Soin orthodontique; Anti-douleurs; Contrôle de la plaque; Soutien probiotique; Reminéralisation; Soulagement de la sensibilité; Détachant; Contrôle du tartre; Soulagement des ulcères; Blanchissant; Autre
el: Λειτουργία στοματικής φροντίδας: Αντιφλεγμονώδες; Αντιβακτηριδιακό; Φρεσκάρισμα αναπνοής; Ανακούφιση από άφθες; Προστασία από τερηδόνα; Φροντίδα οδοντοστοιχίας; Ανακούφιση ξηροστομίας; Ενδυνάμωση σμάλτου; Υγεία ούλων; Παιδική οδοντοφυΐα; Αποτοξίνωση με λάδι; Ορθοδοντική φροντίδα; Ανακούφιση από τον πόνο; Έλεγχος πλάκας; Προβιοτική υποστήριξη; Επαναμεταλλοποίηση; Ανακούφιση ευαισθησίας; Αφαίρεση λεκέδων; Έλεγχος τρυγόπετρας; Ανακούφιση από έλκη; Λεύκανση; Άλλο
sv: Munvårdsfunktion: Antiinflammatorisk; Antibakteriell; Uppfriskande andedräkt; Lindring av afte; Skydd mot hål i tänderna; Tandprotesvård; Lindring av muntorrhet; Emaljstärkande; Tandköttshälsa; Tandsprickning för barn; Detox med oljeskölj; Ortodontisk vård; Smärtlindring; Plackkontroll; Probiotiskt stöd; Remineralisering; Lindring av känslighet; Fläckborttagningsmedel; Tandstenskontroll; Lindring av sår; Blekning; Övrigt
ja: オーラルケア機能: 抗炎症; 抗菌; 口臭予防; 口内炎緩和; 虫歯予防; 入れ歯ケア; 口渇緩和; エナメル質強化; 歯茎の健康; 子供の歯生え; オイルプリングデトックス; 矯正ケア; 鎮痛; プラークコントロール; プロバイオティクスサポート; 再石灰化; 知覚過敏緩和; 汚れ落とし; 歯石コントロール; 潰瘍緩和; ホワイトニング; その他
th: ฟังก์ชันการดูแลช่องปาก: ต้านการอักเสบ; ต้านแบคทีเรีย; ดับกลิ่นปาก; บรรเทาแผลในปาก; ป้องกันฟันผุ; ดูแลฟันปลอม; บรรเทาอาการปากแห้ง; เสริมความแข็งแรงเคลือบฟัน; สุขภาพเหงือก; บรรเทาอาการฟันขึ้นในเด็ก; ดีท็อกซ์ด้วยน้ำมัน; ดูแลจัดฟัน; แก้ปวด; ควบคุมคราบพลัค; เสริมโพรไบโอติก; เสริมแร่ธาตุคืนสู่ฟัน; บรรเทาอาการเสียวฟัน; ขจัดคราบ; ควบคุมหินปูน; บรรเทาแผลในปาก; ไวท์เทนนิ่ง; อื่นๆ
pt-BR: Função de cuidados orais: Anti-inflamatório; Antibacteriano; Refrescante do hálito; Alívio de aftas; Proteção contra cáries; Cuidado com dentaduras; Alívio da boca seca; Fortalecimento do esmalte; Saúde das gengivas; Dentição infantil; Desintoxicação com óleo; Cuidado ortodôntico; Alívio da dor; Controle de placa; Suporte probiótico; Remineralização; Alívio da sensibilidade; Removedor de manchas; Controle de tártaro; Alívio de úlceras; Branqueamento; Outro
sl-SI: Funkcija ustne nege: Protivnetno; Antibakterijsko; Osvežitev diha; Lajšanje aft; Zaščita pred kariesom; Nega proteze; Lajšanje suhih ust; Krepitev sklenine; Zdravje dlesni; Otroško izraščanje zob; Razstrupljanje z oljem; Ortodontska nega; Lajšanje bolečin; Nadzor zobnih oblog; Probiotična podpora; Remineralizacija; Lajšanje občutljivosti; Odstranjevanje madežev; Nadzor zobnega kamna; Lajšanje razjed; Beljenje; Drugo
it: Funzione per la cura orale: Antinfiammatorio; Antibatterico; Alito fresco; Sollievo afte; Protezione carie; Cura dentiere; Sollievo bocca secca; Rinforzo smalto; Salute gengive; Dentizione bambini; Detox oil pulling; Cura ortodontica; Antidolorifici; Controllo placca; Supporto probiotico; Remineralizzazione; Sollievo sensibilità; Smacchiatore; Controllo tartaro; Sollievo ulcere; Sbiancante; Altro
nl: Mondverzorgingsfunctie: Ontstekingsremmend; Antibacterieel; Adem verfrissend; Aftverlichting; Gaatjesbescherming; Gebitsverzorging; Droge mond verlichting; Glazuur versterkend; Tandvleesgezondheid; Kinderen doorkomende tandjes; Oil pulling detox; Orthodontische verzorging; Pijnstilling; Plakbeheersing; Probiotische ondersteuning; Remineralisatie; Gevoeligheidsverlichting; Vlekverwijdering; Tandsteenbeheersing; Zwerenverlichting; Witmakend; Andere
nb: Munnpleiefunksjon: Betennelsesdempende; Antibakteriell; Frisk pust; Lindring av munnsår; Beskyttelse mot hull; Protesestell; Lindring av tørr munn; Emaljestyrking; Tannkjøtthelse; Tannfrembrudd hos barn; Oljespyling detoks; Ortodontisk stell; Smertestillende; Plakkontroll; Probiotisk støtte; Remineralisering; Lindring av følsomhet; Flekkfjerning; Tannsteinkontroll; Sårlindring; Blekende; Annet
zh-CN: 口腔护理功能: 抗炎; 抗菌; 清新口气; 缓解溃疡; 防蛀; 假牙护理; 缓解口干; 强化牙釉质; 牙龈健康; 儿童出牙; 油拔排毒; 正畸护理; 缓解疼痛; 控制牙菌斑; 益生菌支持; 再矿化; 缓解敏感; 去除污渍; 控制牙垢; 缓解溃疡; 美白; 其他
de: Mundpflegefunktion: Entzündungshemmend; Antibakteriell; Atemerfrischend; Aphten-Linderung; Kariesschutz; Zahnersatzpflege; Mundtrockenheits-Linderung; Zahnschmelzstärkung; Zahnfleischgesundheit; Kinder-Zahnen; Ölziehen-Detox; Kieferorthopädische Pflege; Schmerzlinderung; Plaque-Kontrolle; Probiotische Unterstützung; Remineralisierung; Empfindlichkeits-Linderung; Fleckenentfernung; Zahnsteinkontrolle; Geschwür-Linderung; Aufhellend; Sonstiges
hu: Szájápolási funkció: Gyulladáscsökkentő; Antibakteriális; Lehelet frissítő; Szájfekély enyhítő; Fogszuvasodás védelem; Műfogsor ápolás; Szájszárazság enyhítő; Fogzománc erősítő; Ínyegészség; Gyermek fogzás; Olajhúzásos méregtelenítés; Fogszabályozó ápolás; Fájdalomcsillapítás; Lepedék kontroll; Probiotikus támogatás; Remineralizáció; Érzékenység enyhítő; Folteltávolító; Fogkő kontroll; Fekély enyhítő; Fehérítés; Egyéb
vi: Chức năng chăm sóc răng miệng: Kháng viêm; Kháng khuẩn; Thơm miệng; Giảm loét miệng; Ngừa sâu răng; Chăm sóc răng giả; Giảm khô miệng; Củng cố men răng; Sức khỏe nướu; Mọc răng trẻ em; Súc miệng dầu thải độc; Chăm sóc niềng răng; Giảm đau; Kiểm soát mảng bám; Hỗ trợ lợi khuẩn; Tái khoáng hóa; Giảm ê buốt; Loại bỏ vết bẩn; Kiểm soát cao răng; Giảm loét; Kem đánh răng làm trắng; Khác
pl: Funkcja pielęgnacji jamy ustnej: Przeciwzapalny; Antybakteryjny; Odświeżający oddech; Łagodzenie aft; Ochrona przed próchnicą; Pielęgnacja protez; Łagodzenie suchości jamy ustnej; Wzmacnianie szkliwa; Zdrowie dziąseł; Ząbkowanie u dzieci; Detoks olejem; Pielęgnacja ortodontyczna; Uśmierzenie bólu; Kontrola płytki nazębnej; Wsparcie probiotyczne; Remineralizacja; Łagodzenie nadwrażliwości; Odplamianie; Kontrola kamienia nazębnego; Łagodzenie owrzodzeń; Wybielanie; Inne
zh-TW: 口腔護理功能: 抗發炎; 抗菌; 口氣清新; 口腔潰瘍舒緩; 蛀牙防護; 假牙護理; 口乾舒緩; 琺瑯質強化; 牙齦健康; 兒童長牙期護理; 油拔排毒; 矯正器護理; 緩解疼痛; 牙菌斑控制; 益生菌支持; 再礦化; 敏感舒緩; 去污漬; 牙結石控制; 潰瘍舒緩; 美白; 其他
es: Función del cuidado bucal: Antiinflamatorio; Antibacteriano; Aliento fresco; Alivio de aftas; Protección contra caries; Cuidado de dentaduras; Alivio de boca seca; Fortalecimiento del esmalte; Salud de las encías; Dentición infantil; Desintoxicación con aceite; Cuidado de ortodoncia; Alivio del dolor; Control de placa; Apoyo probiótico; Remineralización; Alivio de la sensibilidad; Quitamanchas; Control de sarro; Alivio de úlceras; Blanqueamiento; Otros
en: Oral care function: Anti-inflammatory; Antibacterial; Breath freshening; Canker relief; Cavity protection; Denture care; Dry mouth relief; Enamel strengthening; Gum health; Kids teething; Oil pulling detox; Orthodontic care; Pain relief; Plaque control; Probiotic support; Remineralization; Sensitivity relief; Stain removal; Tartar control; Ulcer relief; Whitening; Other
pt-PT: Função de cuidados orais: Anti-inflamatório; Antibacteriano; Refrescante do hálito; Alívio de aftas; Proteção contra cáries; Cuidado de dentaduras; Alívio da boca seca; Fortalecimento do esmalte; Saúde das gengivas; Dentição infantil; Desintoxicação com óleo; Cuidado ortodôntico; Alívio da dor; Controlo da placa; Suporte probiótico; Remineralização; Alívio da sensibilidade; Removedor de manchas; Controlo do tártaro; Alívio de úlceras; Branqueadora; Outro
sk-SK: Funkcia ústnej starostlivosti: Protizápalový; Antibakteriálny; Osvieženie dychu; Úľava od aftov; Ochrana pred kazmi; Starostlivosť o zubnú protézu; Úľava od suchosti v ústach; Posilnenie skloviny; Zdravie ďasien; Detské prerezávanie zubov; Detoxikácia olejovým ťahaním; Ortodontická starostlivosť; Úľava od bolesti; Kontrola plaku; Probiotická podpora; Remineralizácia; Úľava od citlivosti; Odstraňovanie škvŕn; Kontrola zubného kameňa; Úľava od vredov; Bielenie; Iné
cs: Funkce ústní péče: Protizánětlivé; Antibakteriální; Osvěžení dechu; Úleva od aftů; Ochrana proti kazům; Péče o zubní protézy; Úleva od suchosti v ústech; Posilování skloviny; Zdraví dásní; Dětské prořezávání zubů; Detoxikace vytahováním oleje; Ortodontická péče; Úleva od bolesti; Kontrola plaku; Probiotická podpora; Remineralizace; Úleva od citlivosti; Odstraňování skvrn; Kontrola zubního kamene; Úleva od vředů; Bělicí; Jiné
da: Mundplejefunktion: Betændelseshæmmende; Antibakteriel; Åndefriskende; Lindring af aftøse sår; Hulbeskyttelse; Protesepleje; Lindring af mundtørhed; Emalje-styrkende; Tandkødssundhed; Børns tandfrembrudd; Olietræknings-detox; Ortodontisk pleje; Smertelindring; Plakkontrol; Probiotisk støtte; Remineralisering; Følsomhedslindring; Pletfjernelse; Tandstenskontrol; Sårlindring; Blegende; Andet
ru: Вид ухода за полостью рта: Противовоспалительный; Антибактериальный; Освежение дыхания; Облегчение афтозных язв; Защита от кариеса; Уход за зубными протезами; Облегчение сухости во рту; Укрепление эмали; Здоровье десен; Детское прорезывание зубов; Детоксикация полосканием маслом; Ортодонтический уход; Облегчение боли; Контроль зубного налета; Пробиотическая поддержка; Реминерализация; Снижение чувствительности; Пятновыводитель; Контроль зубного камня; Облегчение язв; Отбеливание; Другой
ro-RO: Funcție îngrijire orală: Antiinflamator; Antibacterian; Împrospătare respirație; Ameliorare afte; Protecție carii; Îngrijire proteze dentare; Ameliorare uscăciune bucală; Fortificare smalț; Sănătate gingii; Dentiție copii; Detoxifiere cu ulei; Îngrijire ortodontică; Ameliorarea durerii; Control placă bacteriană; Susținere probiotică; Remineralizare; Ameliorare sensibilitate; Îndepărtarea petelor; Control tartru; Ameliorare ulcerații; Albire; Altele
tr: Ağız bakımı işlevi: İltihap önleyici; Antibakteriyel; Nefes ferahlatıcı; Aft rahatlatıcı; Çürük koruması; Protez bakımı; Ağız kuruluğu giderici; Mine güçlendirici; Diş eti sağlığı; Çocuk diş çıkarma; Yağ çekme detoksu; Ortodontik bakım; Ağrının azalması; Plak kontrolü; Probiyotik desteği; Remineralizasyon; Hassasiyet giderici; Leke çıkarıcı; Tartar kontrolü; Ülser rahatlatıcı; Beyazlatıcı; Diğer
hr-HR: Funkcija oralne njege: Protuupalno; Antibakterijsko; Osvježavanje daha; Ublažavanje afti; Zaštita od karijesa; Njega proteza; Ublažavanje suhih usta; Jačanje cakline; Zdravlje desni; Nicanje zuba kod djece; Detoksikacija uljem; Ortodontska njega; Ublažavanje bolova; Kontrola plaka; Probiotička podrška; Remineralizacija; Ublažavanje osjetljivosti; Sredstvo za uklanjanje mrlja; Kontrola kamenca; Ublažavanje čireva; Izbjeljivanje; Ostalo
ko: 구강 관리 기능: 항염증; 항균; 구취 제거; 구내염 완화; 충치 예방; 틀니 관리; 구강 건조 완화; 에나멜 강화; 잇몸 건강; 어린이 이빨 나기; 오일풀링 디톡스; 교정 치료 관리; 통증 완화; 플라그 제거; 프로바이오틱 지원; 재광화; 시린이 완화; 얼룩 제거제; 치석 제거; 궤양 완화; 미백; 기타
lt-LT: Burnos priežiūros funkcija: Priešuždegiminis; Antibakterinis; Burnos gaiva; Aftų palengvinimas; Ėduonies apsauga; Protezų priežiūra; Sausos burnos palengvinimas; Emalio stiprinimas; Dantenų sveikata; Vaikų dantukų dygimas; Aliejaus skalavimo detoksikacija; Ortodontinė priežiūra; Skausmo malšinimas; Apnašų kontrolė; Probiotikų palaikymas; Remineralizacija; Jautrumo mažinimas; Dėmių šalinimas; Danties akmens kontrolė; Opų palengvinimas; Balinamoji; Kita
fi: Suuhygieniatoiminto: Tulehdusta ehkäisevä; Antibakteerinen; Hengitystä raikastava; Aftojen hoito; Reikiintymisen ehkäisy; Hammasproteesien hoito; Kuivan suun hoito; Kiilteen vahvistus; Ikenien terveys; Lasten hampaiden puhkeaminen; Öljyveto-detox; Oikomishoidon tuki; Kivunlievitys; Plakin hallinta; Probioottiset tuet; Uudelleenmineralisointi; Herkkyyden lievitys; Tahranpoisto; Hammaskiven hallinta; Haavaumien hoito; Valkaiseva; Muu